【裁判字號】    89,自,61
【裁判日期】    890504
【裁判案由】    違反動產擔保交易法
【裁判全文】
臺灣臺中地方法院刑事判決                            八十九年度自字第六一號
    自  訴  人  乙○○
    代  理  人  丁○○
    被      告  丙○○
右列被告因違反動產擔保交易法案件，經自訴人提起自訴，本院判決如左：
    主  文
丙○○動產擔保交易之債務人，意圖不法之利益，將標的物遷移，致生損害於債權人
，處拘役參拾日，如易科罰金，以參佰元折算壹日，緩刑貳年。
    事  實
一、丙○○於民國八十八年八月三十日，以動產擔保交易附條件買賣分期付款之方式
    ，向光華機車行（下稱光華車行）購買車號ＴＴＹ—二四八號輕型機車一輛，為
    動產擔保交易之債務人，雙方約定總價金為新臺幣（下同）二萬四千三百元，分
    九期給付，每月為一期，在每月二十八日付款，每期應付款二千七百元，機車存
    放地點為臺中市○○區○○路二段十巷七十二弄一０五之二號，在價金未付清前
    ，機車之所有權仍屬於出賣人所有，買受人僅得依約占有使用，不得任意遷移、
    出賣、出質、移轉、抵押或為其他處分。詎丙○○於取得機車之後，僅繳納一期
    之分期付款價金，即未依約續繳分期款，並意圖為自己不法之利益，於八十九年
    二月間，任由其子甲○○將上開機車遷移約定存放地點，致債權人光華車行追索
    無著而受有損害。
二、案經自訴人乙○○向本院提起自訴。
    理  由
一、訊據被告丙○○，固坦承於右揭時地與光華車行簽立前揭機車之附條件買賣契約
    書並取走該機車之事實，惟辯稱：該機車實際上係其子甲○○之朋友用其名義所
    購買等語。經查，右揭事實，業據自訴代理人丁○○於本院審理時指訴綦詳，並
    有附條件買賣契約書、存證信函各一份附卷可稽，復經證人甲○○於本院審理時
    證稱：「事實上這部機車是我要買的，以我母親的名義買，向我朋友借錢買的‧
    ‧‧我說是我朋友要買」等語，而於本院訊問：「你（指甲○○）當時是叫你母
    親幫你買機車」時，答稱：「是」（見本院八十九年四月十三日審理筆錄），是
    可認為被告係以自己名義為其子購買機車。次查，被告以立契約人之地位而簽訂
    契約，有前揭買賣契約書一份在卷足憑，其即有遵守契約內容之義務，今被告任
    由甲○○將機車遷移約定處，且未按時繳款，又避不見面置身事外，其不負責任
    之態度，已彰顯其確有不法利益之意圖無訛，因認被告所辯，僅係卸責之詞，不
    足採信。本件事證明確，被告犯行應堪認定。
二、核被告所為係犯動產擔保交易法第三十八條之罪。爰審酌被告犯後態度良好、情
    節尚屬輕微，及已與自訴人達成和解願賠償自訴人之損害，此經自訴代理人與被
    告到庭陳述明確並有和解書一紙在卷可佐等一切情狀，量處如主文所示之刑，並
    諭知易科罰金之折算標準，以示懲儆。又被告未曾受有期徒刑以上刑之宣告，有
    臺灣高等法院被告全國前案紀錄表附卷可按，且與自訴人達成和解已如前述，其
    因一時失慮致罹刑章，經此教訓，當知所警惕，信無再犯之虞，本院以為所宣告
    之刑以暫不執行為適當，爰併宣告緩刑二年，以啟自新。
據上論斷，應依刑事訴訟法第三百四十三條、第二百九十九條第一項前段，動產擔保
交易法第三十八條，刑法第十一條前段、第四十一條、第七十四條第一款，罰金罰鍰
提高標準條例第一條前段、第二條，判決如主文。
中      華      民      國      八十九      年    五    月      四      日
                                          法  官   李  秋  娟
右正本證明與原本無異。
如不服本判決，應於判決送達後十日內向本院提出上訴狀，上訴於臺灣高等法院臺中
分院( 須附繕本 )。
                                          書記官
中      華      民      國      八十九      年    五    月      四      日
附錄本案論罪科刑法條全文：
動產擔保交易法第三十八條
動產擔保交易之債務人，意圖不法之利益，將標的物遷移、出賣、出質、移轉、抵押
或為其他處分，致生損害於債權人者，處三年以下有期徒刑、拘役或科或併科六千元
以下之罰金。


司法院資訊處製作；財團法人民間司法改革基金會備份。
